【裁判字號】    89,易,594
【裁判日期】    890517
【裁判案由】    違反毒品危害防制條例
【裁判全文】
臺灣屏東地方法院刑事判決                          八十九年度易字第五九四號
    公  訴  人  臺灣屏東地方法院檢察署檢察官
    被      告  乙○○
    指定辯護人  本院公設辯護人丙○○
右列被告因違反毒品危害防制條例案件，經檢察官提起公訴（八十八年度偵字第八０
七七號），本院判決如左：
     主  文
乙○○連續販賣第二級毒品，累犯，處有期徒刑柒年陸月，併科罰金新台幣參拾萬元
，罰金如易服勞役，以罰金總額與六個月之日數比例折算。扣案之安非他命玖包（毛
重貳拾貳點玖公克），均沒收銷燬之；扣案之電子秤壹台、夾鏈袋肆佰壹拾捌個，均
沒收之；販賣所得新台幣柒仟元沒收之，如全部或一部不能沒收時，以其財產抵償之
。
     事  實
一、乙○○前因違反麻醉藥品管理條例、藥事法等案件，經法院分別於民國八十六年
    六月八日、八十六年十月二十七日，各判處有期徒刑四月、一年一月確定，嗣分
    別於八十六年十一月三日、八十八年二月十三日執行完畢，不知警惕，復基於販
    賣第二級毒品之概括犯意，在屏東縣屏東市某遊藝場內，先向綽號「清仔」之不
    詳姓名男子購入第二級毒品安非他命後，並自八十八年十月間某日起至同年十二
    月十一日下午十三時許止，在屏東縣屏東市○○街路旁等處，販賣安非他命予綽
    號「三仔」之不詳姓名男子四次，販賣所得計新台幣（下同）五千元，販賣安非
    他命與綽號「雞仔」之不詳姓名男子一次，計販賣所得為二千元。嗣於八十八年
    十二月十一日下午四時五十分許，在屏東市○○街二十九號前，為警在其身上查
    獲持有第二級毒品安非他命八包（毛重二二、六公克），復為警於同日持搜索票
    在屏東市○○街九號三樓其住處查獲，並扣得安非他命一包（毛重○、三公克）
    、電子秤一台及夾鏈袋四百十八個。
二、案經高雄市政府警察局楠梓分局移送台灣屏東地方法院檢察署檢察官偵查起訴。
     理  由
一、訊之被告乙○○矢口否認有何販賣毒品犯行，辯稱扣案之安非他命係供己施用，
    夾鏈袋是分裝每次施用之量，電子秤則供以過濾購買之量，警訊時因承辦警員要
    求被告交出槍枝，然被告並無槍枝可提供，又怕遭警員刑求，始自白販賣安非他
    命云云。經查右揭事實，業經被告在警訊自白不諱，復有安非他命九包（毛重二
    十二. 九公克）、電子秤一台及夾鏈袋四百十八個扣案可佐。而證人即承辦警員
    甲○○到場證稱：「我們不知被告另有槍枝案件，被告已在通緝中，他是通緝犯
    ，我們不須告訴他需承認才要放回去：：被告很配合，一開始就說自己被通緝，
    且有販賣安非他命。」等語，且衡被告是否供出另有槍枝，與本件被告自白販賣
    毒品亦無何關連，參以在被告身上所查扣之安非他命已分裝成七小包、一中包，
    業經被告在警訊供明，衡與一般供己施用之情況有間；又被告供述其於八十八年
    十二月九日向綽號「清仔」之不詳姓名男子購入安非他命高達三十七、五公克，
    而於八十八年十二月十一日為警查獲時，僅賸餘安非他命二十二、九公克，二日
    內即短少十四、六公克，其辯稱僅供己施用，顯與常情不合，被告在警訊之自白
    即與事實相符。事證明確，被告犯行堪以認定。
二、查安非他命屬中樞神經興奮劑，具有輕微之成癮性，服用後會產生依賴性、耐藥
    性，並引起不安、頭昏、顫抖、亢進性反應、失眠、焦慮、譫妄、慢性中毒、精
    神障礙、類似精神分裂症之錯覺、幻覺、妄想及伴有行動與性格異常等副作用，
    其劑量增大時，甚或會導致死亡；而其慣用者，由於精神錯亂，更具有暴力攻擊
    及反社會行為等傾向，情況極為嚴重；尤以戒解不易，其毒害不在煙毒之下，乃
    毒品危害防制條例將之列為第二級毒品管理，並禁止非法持有及販賣、施打、吸
    用。核被告所為係犯毒品危害防制條例第四條第二項之販賣第二級毒品安非他命
    罪。被告持有第二級毒品安非他命之低度行為應為販賣之高度行為所吸收，不另
    論罪。被告先後多次販賣第二級毒品安非他命之犯行，時間緊接，犯罪構成要件
    相同，顯係基於概括犯意反覆為之，為連續犯，應依刑法第五十六條規定以一罪
    論，並加重其刑（無期徒刑部分，依刑法第六十五條第一項規定不得加重）。又
    被告前因違反麻醉藥品管理條例、藥事法等案件，經法院分別於八十六年六月八
    日、八十六年十月二十七日，各判處有期徒刑四月、一年一月確定，嗣分別於八
    十六年十一月三日、八十八年二月十三日執行完畢，有其全國前案紀錄表在卷可
    參，其於五年以內再犯有期徒刑以上之本罪，為累犯，依刑法第四十七條規定加
    重其刑。以上二加重事由，應予遞加。茲審酌被告圖利販賣毒品之動機、目的，
    對社會所生危害甚鉅，犯後猶飾詞否認，足見不知警惕等情及其他一切情狀，爰
    量處如主文所示之刑，併科罰金部分，諭知易服勞役之折算標準。扣案之安非他
    命九包（毛重二十二點九公克），係屬第二級毒品，依毒品危害防制條例第十八
    條第一項前段規定，宣告沒收銷燬之；另扣案之電子秤一台、夾鏈袋四百十八個
    ，係被告所有供本件犯罪所用之物，為被告在警訊所供明，亦依同條例第十九條
    第一項規定宣告沒收。被告販賣第二級毒品所得為七千元（五千元加二千元等於
    七千元），依同條例第十九條第一項，宣告沒收之，如全部或一部不能沒收時，
    以其財產抵償之（販賣所得為金錢，故不諭知追徵其價額）。
據上論斷，應依刑事訴訟法第二百九十九條第一項前段，毒品危害防制條例第四條第
二項、第十八條第一項前段、第十九條第一項、刑法第十一條前段、第五十六條、第
四十七條、第四十二條第三項、罰金罰鍰提高標準條例第二條、現行法規所定貨幣單
位折算新台幣條例第二條，判決如主文。
中      華      民    國      八十九      年      五      月    十七    日
                                     台灣屏東地方法院刑事第二庭
                                         法  官  蕭  世  昌
右判決正本證明與原本無異。
對於本判決如有不服應於收受送達後十日內向本院提出上訴書狀上訴於台灣高等法院
高雄分院並按他造當事人之人數附具繕本。
                                         書記官  曾  文  玲
中        華        民        國    八十九    年    五    月十七    日
附錄刑罰法條：
毒品危害防制條例第四條第二項：製造、運輸、販賣第二級毒品者，處無期徒刑或七
年以上有期徒刑，得併科新台幣七百萬元以下罰金。


司法院資訊處製作；財團法人民間司法改革基金會備份。
